臺灣臺南地方法院民事判決
109年度訴字第1968號
原      告  蔣永亮  
訴訟代理人  李郁霆律師
被      告  王艾平  

上列當事人間請求清償借款事件，經本院於民國109年12月23日
言詞辯論終結，判決如下：
    主      文
被告應給付原告新臺幣2,000,000元，及自民國106年5月11日起
至清償日止，按週年利率百分之5計算之利息。
訴訟費用新臺幣20,800元由被告負擔。
    事實及理由
一、原告起訴主張：兩造於民國101年10月間透過網路聊天室認
    識並交往，被告於交往期間，以各種理由向原告借貸金錢，
    迄103年3月31日止，被告至少已向原告借款新臺幣（下同）
    200萬元，原告乃要求被告簽立借據（下稱系爭借據），兩
    造約定被告自103年5月10日起至106年5月10日止，每月至少
    應清償18,000元，然被告於簽訂系爭借據後，仍未依約清償
    ，爰依消費借貸之法律關係提起本訴等語。並聲明：如主文
    第1項所示(見訴字卷第51頁、第55頁)。
二、被告則以：伊並未向原告借款200萬元，伊因受原告脅迫簽
    立系爭借據等語置辯。並聲明：原告之訴駁回(見訴字卷第5
    1頁)。
三、得心證之理由：
  ㈠按當事人主張有利於己之事實者，就其事實有舉證之責任，
    民事訴訟法第277條前段定有明文。另稱消費借貸者，於當
    事人間必本於借貸之意思合致，而有移轉金錢或其他代替物
    之所有權於他方之行為，始得當之。當事人主張與他方有消
    費借貸關係存在者，自應就該借貸意思互相表示合致及借款
    業已交付之事實，均負舉證之責任（最高法院98年度臺上字
    第1045號判決意旨參照）。查原告主張被告向其借款200萬
    元乙節，業據提出被告不爭執簽名真正之系爭借據為證（見
    司促卷第11頁），而系爭借據已明確記載：……甲方【即原告
    】貸與乙方【即被告】200萬元，……經「清點無訛」，不另
    立據等語，是本件堪信原告主張為真。
  ㈡又因被詐欺或被脅迫而為意思表示者，表意人得撤銷其意思
    表示；前條之撤銷，應於發見詐欺或脅迫終止後，1年內為
    之。但自意思表示後，經過10年，不得撤銷。民法第92條第
    1項前段、第93條分別定有明文。當事人主張其意思表示係
    因被詐欺或脅迫而為之者，應就其被詐欺或被脅迫之事實，
    負舉證之責任。本件被告主張遭原告脅迫簽立系爭借據乙節
    ，未舉證以實其說，已難憑採，況系爭借據簽立後迄今已逾
    1年，顯已逾撤銷之除斥期間，附此敘明。
　㈢從而，原告依消費借貸之法律關係，訴請被告給付如主文第l
    項所示之本金及利息，洵屬有據，應予准許。
四、本件事證已臻明確，兩造其餘攻擊防禦方法，經本院審酌後
    核於本判決結果不生影響，爰不一一論述，併此敘明。
五、訴訟費用負擔之依據：民事訴訟法第78條。 
中　　華　　民　　國　　110 　年　 　1　　月　　8 　　日
                  民事第四庭    法  官　王淑惠
以上正本係照原本作成。
如對本判決上訴，須於判決送達後20日內向本院提出上訴狀。
如委任律師提起上訴者，應一併繳納上訴審裁判費。
中　　華　　民　　國　　110 　年　 　1　　月　　8 　　日
                               書記官  洪凌婷